臺灣板橋地方法院刑事判決　　　　　　　96年度訴字第2213號
公　訴　人　臺灣板橋地方法院檢察署檢察官
被　　　告　甲○○
　　　　　　　　　　（現另案於臺灣臺北監獄臺北分監執行）
上列被告因偽證案件，經檢察官提起公訴（96年度偵字第12761
號），被告於本院準備程序進行中就被訴事實為有罪之陳述，經
本院合議庭裁定由受命法官獨任進行簡式審判程序，判決如下：
    主  文
甲○○於檢察官偵查時，證人於案情有重要關係之事項，供前具
結，而為虛偽陳述，累犯，處有期徒刑陸月。
    事  實
一、甲○○前因偽造貨幣案件，經臺灣高等法院高雄分院以85年
    度上訴字第1416號判決判處有期徒刑4 年確定，於民國87年
    9 月15日假釋出監，嗣經撤銷假釋，應執行殘刑有期徒刑2
    年3 月10日；又因偽造文書案件，經本院以89年度易字第
    3206號判決判處有期徒刑3 月確定，與上開殘刑接續執行，
    於91年12月10日縮刑期滿執行完畢。又因施用毒品案件，經
    本院93年度簡字第745 號判決判處有期徒刑5 月、3 月，應
    執行有期徒刑6 月確定，於93年7 月9 日執行完畢。緣甲○
    ○於94年12月19日下午8 時許，在臺北縣五股鄉○○路161
    號前，因無故持有具殺傷力之改造手槍、子彈為警查獲後，
    經臺灣板橋地方法院檢察署檢察官以被告地位提訊甲○○，
    於95年1 月11日上午9 時30分許，在臺灣板橋地方法院檢察
    署第301 號偵查庭內，明知其所持有上開具殺傷力之改造手
    槍、子彈並非林長明所交付，供前具結後，就案情有重要關
    係之事項，為虛偽之陳述稱：「（槍彈？）是林長明交給我
    ，當時用報紙包住」、「約5 、6 點，在四維路電玩店內交
    給我，我先在店中，他交給我」等語，使檢察官因其證述而
    以95年度偵字第5377號對林長明提起公訴。嗣於95年9 月7
    日上午9 時40分許，在本院95年度訴字第950 號林長明被訴
    未經許可轉讓具殺傷力之改造手槍、子彈之刑事案件審理中
    ，經再次提訊甲○○到庭作證，甲○○始坦承「（槍彈到底
    是誰給你的？）阿祥。因為我要把責任推給林長明，只知道
    他的真名」、「因為我不知道阿祥本名，所以才推給林長明
    」、「阿祥交給我的，之前在偵訊時是作偽證」等語，而自
    白上述偽證犯行。
二、案經臺灣板橋地方法院檢察署檢察官簽分偵查起訴。本院於
    準備程序進行中，被告就被訴事實為有罪之陳述，經告知被
    告簡式審判程序之旨，並聽取當事人之意見後，裁定進行簡
    式審判程序。
    理  由
一、上揭犯罪事實，業經被告甲○○於本院準備程序及審理中坦
    承不諱，並有95年1 月11日被告訊問筆錄、證人結文（見95
    年度偵字第246 號偵查卷第166 、167 頁）、95年9 月7 日
    證人訊問筆錄、結文（見本院95年度訴字第950 號刑事案件
    卷第97至102 頁、第106 頁）、本院95年度訴字第950 號刑
    事判決書1 份在卷可稽，足認被告之自白與事實相符，洵堪
    採為認定事實之依據。事證明確，被告犯行，已堪認定。
二、核被告係證人，於檢察官偵查時，於案情有重要關係之事項
    ，供前具結，而為虛偽陳述，所為係犯刑法第168 條之偽證
    罪。又被告前因偽造貨幣案件，經臺灣高等法院高雄分院以
    85年度上訴字第1416號判決判處有期徒刑4 年確定，於87年
    9 月15日假釋出監，嗣經撤銷假釋，應執行殘刑有期徒刑2
    年3 月10日；又因偽造文書案件，經本院以89年度易字第
    3206號判決判處有期徒刑3 月確定，與上開殘刑接續執行，
    於91年12月10日縮刑期滿執行完畢；又因施用毒品案件，經
    本院93年度簡字第745 號判決判處有期徒刑5 月、3 月，應
    執行有期徒刑6 月確定，於93年7 月9 日執行完畢等情，此
    有臺灣高等法院被告前案紀錄表1 份在卷可憑，其受有期徒
    刑之執行完畢後，5 年以內故意再犯本件有期徒刑以上之罪
    ，為累犯，應依刑法第47條第1 項之規定加重其刑（被告行
    為後，刑法業於94年2 月2 日經總統以華總一義字第094000
    14901 號令修正公布，並於95年7 月1 日施行，而修正前後
    刑法第47條關於累犯之規定，就有期徒刑執行完畢5 年內再
    犯之罪係故意犯罪者，2 者規定並無不同，自無庸為新舊法
    比較，附予敘明）。被告於虛偽陳述林長明涉犯轉讓具殺傷
    力之改造手槍、子彈案件裁判確定前自白其偽證罪犯行，應
    依刑法第172 條規定，減輕其刑，並依法先加後減之。爰審
    酌被告於檢察官偵查中為虛偽證述，影響司法威信，幸經被
    告自白其犯行，消除司法程序因其虛偽陳述而生誤判之危險
    及被告犯罪之動機、手段等一切情狀，量處如主文所示之刑
    ，以資懲戒。
據上論斷，應依刑事訴訟法第299 條第1 項前段、第273 條之1
第1 項，刑法第168 條、第47條第1 項、第172 條，判決如主文
。
本案經檢察官黃怡華到庭執行職務。
中　　華　　民　　國　　96　　年　　7 　　月　　13　　日
                      刑事第十六庭    法　官  曾淑娟
以上正本證明與原本無異。
如不服本判決應於送達後10日內向本院提出上訴狀。
                                      書記官  林伯文
中　　華　　民　　國　　96　　年　　7 　　月　　13　　日
附錄本案論罪科刑法條全文：
中華民國刑法第168條
於執行審判職務之公署審判時或於檢察官偵查時，證人、鑑定人
、通譯於案情有重要關係之事項，供前或供後具結，而為虛偽陳
述者，處7 年以下有期徒刑。
